臺灣屏東地方法院刑事裁定　　　　　　　100年度聲字第723號
聲 請 人即
共　　　同
選任辯護人　柳聰賢律師
被　　　告　曾柏軒
　　　　　　江合敏
上列被告等因違反毒品危害防制條例案件，聲請人聲請具保停止
羈押，本院裁定如下：
    主  文
聲請均駁回。
    理  由
一、聲請意旨略以：被告曾柏軒之選任辯護人以被告曾柏軒業已
    坦認部份販賣第三級毒品之犯行，並於警詢借提時供出毒品
    上游，應已無串證之虞，且被告曾柏軒目前尚就讀於美和科
    技大學休閒運動保健系日間部1 年級，倘因長久羈押而中斷
    學業，恐造成復學困難，又其父為屏東縣政府公務員，其母
    在屏東線車城鄉福安宮上班，為此，聲請准予具保停止羈押
    等語；被告江合敏之選任辯護人以被告江合敏均業已坦認幫
    助共同被告許峰誠販賣第三級毒品予林韋劭之犯行，並供出
    其毒品上游許誠，犯後態度良好，且共同被告許誠販賣
    第三級毒所得獲利僅新臺幣( 下同)3、400 元，情節輕微，
    似非不得以交保代替羈押，再者被告江合敏患有先天性心臟
    畸型，於民國78年間施以開心手術，至今尚未痊癒，如予以
    長期羈押，恐導致其心肌梗塞，如非保外就醫，顯難痊癒，
    爰依刑事訴訟法第114 條第3 款之規定，聲請准予具保停止
    羈押等語。
二、按被告及得為其輔佐之人或辯護人，得隨時具保，向法院聲
    請停止羈押；又按羈押之被告，所犯最重本刑為3 年以下有
    期徒刑、拘役或專科罰金之罪者，或係懷胎5 月以上或生產
    後2 月未滿者，或現罹疾病，非保外治療顯難痊癒者，如經
    具保聲請停止羈押，不得駁回，刑事訴訟法第110 條第1 項
    、第114 條分別定有明文。惟法院准許具保停止羈押之聲請
    ，應以被告雖有刑事訴訟法第101 條第1 項各款或第101 條
    之1 第1 項各款之羈押原因，但已無羈押之必要，或另有同
    法第114 條各款所示之情形為限。倘被告仍有羈押之原因及
    必要，亦無同法第114 條各款所示不得駁回具保聲請停止羈
    押之情形者，法院即應駁回具保停止羈押之聲請。再按被告
    犯上開重罪條款且嫌疑重大者，仍應有相當理由認為其有逃
    亡、湮滅、偽造、變造證據或勾串共犯或證人等之虞，法院
    斟酌命該被告具保、責付或限制住居等侵害較小之手段，均
    不足以確保追訴、審判或執行程序之順利進行，此際予以羈
    押，方堪稱係屬維持刑事司法權有效行使之最後必要手段。
    是被告縱然符合上揭第3 款之羈押事由，法官仍須就犯罪嫌
    疑是否重大、有無羈押必要、有無不得羈押之情形予以審酌
    ，非謂一符合該款規定之羈押事由，即得予以羈押，業經司
    法院釋字第66 5號解釋釋明在案。上揭所稱「相當理由」，
    與同條項第1 款、第2 款法文內之「有事實足認有……之虞
    」（學理上解釋為「充分理由」）尚屬有間，其條件當較寬
    鬆。良以重罪常伴有逃亡、滅證之高度可能，係趨吉避凶、
    脫免刑責、不甘受罰之基本人性，倘一般正常之人，依其合
    理判斷，可認為該犯重罪嫌疑重大之人具有逃亡或滅證之相
    當或然率存在，即已該當相當理由」之認定標準，不以達到
    充分可信或確定程度為必要。以量化為喻，若依客觀、正常
    之社會通念，認為其人已有超過百分之50之逃亡、滅證可能
    性者，當可認具有相當理由認為其有逃亡、滅證之虞。此與
    前2 款至少須有百分之80以上，始足認有該情之虞者，自有
    程度之差別。再其認定，固不得憑空臆測，但不以絕對客觀
    之具體事實為限，若有某些跡象或情況作為基礎，即無不可
    （最高法院著有98年度臺抗第668 號裁定意旨可資參照）。
三、查被告曾柏軒因違反毒品危害防制條例案件，前經本院訊問
    後，雖否認有何販賣第二級毒品及第三級毒品之犯行，惟此
    業經證人張為程、蕭銘宏、孫翌峻、邵彥鈞、楊長儒、陳昆
    廷、林郁舜於警詢及偵查中證述甚詳，並有監聽譯文、照片
    等件在卷可稽；另被告江合敏因違反毒品危害防制條例案件
    ，前經本院訊問後，被告江合敏固亦否認有何販賣第三級毒
    品之犯行，惟被告江合敏於偵查中業已坦認部份犯行，並經
    證人林韋劭、王雅惠警詢及偵查中證述明確，復有監聽譯文
    附卷可憑；綜上各節觀之，足認被告曾柏軒所涉販賣第二級
    毒品及第三級毒品、被告江合敏涉犯販賣第三級毒品，均屬
    罪嫌重大，而認均有羈押之原因；又被告曾柏軒所涉販賣第
    二級毒品罪及販賣第三級毒品罪、被告江合敏所涉犯販賣第
    三級毒品罪，均為最輕本刑為有期徒刑5 年以上之重罪，衡
    諸常情判斷，一般人如遇到重罪之追訴，常有逃亡，棄保之
    情形，且被告曾柏軒、江合敏均否認有何販賣毒品犯行，已
    如前述，然被告曾柏軒所涉販賣毒品罪數分別高達38罪，次
    數非少；而被告江合敏所為販賣第三級毒品次數為4 次等情
    ，堪認被告曾柏軒、江合敏均恐有逃亡之虞，顯有予以羈押
    之必要，故分別於民國100 年4 月9 日、8 日，爰依刑事訴
    訟法第101 條第1 項第1 款、第3 款之規定，俱裁定予以羈
    押在案。
四、聲請人固分別以上開情詞為由，聲請具保停止羈押，惟查：
  (一)被告曾柏軒於本院100 年5 月11日準備程序中訊問時，雖坦
    承部份販賣第三級毒品及轉讓第三級毒品予證人即共同被告
    蔡羽瑄之犯行，惟堅持否認有何販賣第二級毒品之犯行；被
    告江合敏於前揭準備程序期日，經本院訊問後，僅坦認其所
    為係幫助共同被告許誠販賣第三級毒品，然矢口否認有何
    販賣第三級毒品予證人王雅惠之犯行，惟經本院核閱相關案
    卷後，認被告曾柏軒涉犯違反毒品危害防制條例第4 條第2
    項、第3 項、被告江合敏涉犯違反毒品危害防制條例第4 條
    第3 項之嫌疑，均屬重大，足認前揭羈押之原因、必要性依
    然存在，不能因具保而使之消滅，且本案尚有共犯許誠於
    本院審理中並未到案，再者亦有多位證人尚未經本院進行交
    互詰問，揆諸前開最高法院判決意旨，則堪認被告曾柏軒、
    江合敏有勾串共犯或證人及逃亡之虞，並無違背社會通念或
    最高法院前揭判決意旨。
  (二)又前揭聲請意旨所述被告江合敏之身體狀況乙節，經本院詢
    問法務部矯正署屏東看守所衛生科人員關於被告江合敏羈押
    於該所內身體狀況為何，經該看守所衛生科人員回覆本院表
    示：被告江合敏於出生2 個月時，曾因心臟肥大開刀，目前
    若運動或緊張時會有心悸問題，惟該所衛生科醫護人員已有
    開藥予被告江合敏服用，被告江合敏於該所羈押期間尚無就
    醫紀錄，目前身體狀況尚可等語，有本院電詢該所衛生科人
    員之公務電話紀錄1 紙( 見本院聲字卷第18頁) 在卷可憑，
    足認被告江合敏前揭所述病症，尚無保外就醫之必要；另前
    開聲請意旨所述被告曾柏軒就學問題並非合於刑事訴訟法第
    114 條各款所示不得駁回具保聲請停止羈押之原因者，準此
    ，足徵被告曾柏軒、江合敏前揭聲請意旨，均非有據。故本
    案被告曾柏軒、江合敏之羈押原因仍然存在，而有其必要性
    ，亦無刑事訴訟法第114 條各款所示不得駁回具保聲請停止
    羈押之情形者，基此，本院斟酌上情，認被告曾柏軒、江合
    敏前揭受羈押之原因仍屬存在，而認被告原羈押之事由並未
    消滅，另本院斟酌以命被告曾柏軒、江合敏具保、責付或限
    制住居等其他侵害較小之手段，均不足以確保後續審理程序
    ，故認仍有繼續羈押之必要。從而，聲請人即共同選任辯護
    人為被告曾柏軒、江合敏所為具保停止羈押之聲請，自難准
    許，應予駁回。
四、爰依刑事訴訟法第220 條，裁定如主文。
中    華    民    國   100    年    5     月    27    日
              刑事第一庭   審判長法  官  徐美麗
                                 法  官  楊宗翰
                                 法  官  許瑜容
以上正本證明與原本無異。
如不服本裁定，應於收受送達後5 日內向本院提出抗告書狀，敘
述抗告之理由抗告於臺灣高等法院高雄分院。
中    華    民    國  100     年    5     月    27    日
                                 書記官  龔惠婷